Sadhu Isaac Cavero Egusquiza Huilca

Full-Stack Web Developer

sadhuisaac1@gmail.com | +51 912215096

LinkedIn | Github | Portafolio

Bachiller en Ingeniería de Software especializado en Desarrollo Web Full-Stack. Profesional con buen manejo de clientes y excelente comunicación; orientado a resultados, altamente comprometido y colaborativo. Actualmente en búsqueda de nuevos retos profesionales para desarrollar soluciones efectivas agilizando los procesos de la empresa, convirtiéndolos en software de calidad.

HABILIDADES TÉCNICAS

HTML/Css	Tailwind	Vue.js	Git / Github
React	Node.js	MySQL	Trello/Jira
Angular	Nest.js	PostgreSQL	ClickUp
Next.js	Express.js	Java/Spring	Wordpress

EXPERIENCIA

Abatar SA Lima, Perú

Desarrollador Fullstack

Junio 2024 - Actualidad

Actualmente lidero el equipo de desarrollo en la creación de un CRM, diseñando e implementando soluciones web
centradas en mejorar la experiencia del usuario y la eficiencia operativa. Colaboro en todas las fases del desarrollo, desde
el diseño de interfaces intuitivas hasta la optimización de algunas funcionalidades backend, garantizando un producto
escalable, robusto y alineado con las necesidades del negocio. Mi enfoque se centra en entregar resultados de alta calidad
en plazos ajustados, fomentando la innovación y la colaboración dentro del equipo.

Digital Media Balance
Lima, Perú
Desarrollador Web
Enero 2024 – Abril 2024

• Lidero la creación y mantenimiento de sitios web, personalizando temas y gestionando contenido eficientemente. Diseño y desarrollo aplicaciones web innovadoras, optimizando el rendimiento y SEO para mejorar la visibilidad y la experiencia del usuario.

Grupo AgiletechLima, Perú

Desarrollador Full Stack

Septiembre 2023 - Febrero 2024

• Participé en el desarrollo de aplicaciones web con JavaScript, utilizando React.js para el frontend y Node.js para el backend, planificando, implementando y probando nuevas características para asegurar la eficiencia del producto final.

EDUCACIÓN

Codeable (www.codeable.la)

Lima, Peru

Intensive full-stack web development education program (full-time, 6 months)

Noviembre 2023 - Junio 2024

IDAT

Lima, Perú

Bachelor of Software Engineering 2021 – 2023

ADICIONALES:

- Idiomas: español nativo, inglés competente.
- Participación en el proyecto de "Banco de la Peseta", esta es una aplicación bancaria digital que ofrece una experiencia intuitiva y segura para realizar transacciones, desarrollada con Angular y Spring Boot para un rendimiento óptimo.
- Experiencia en el desarrollo de software multiplataforma. (Web/Android)
- Experiencia en el funcionamiento y realización de software SaaS, ERP y CRM, así como en la administración y gestión de tareas, y en la automatización de procesos.
- Habilidades para manejar propuestas de diseño y modelos de negocio según los requerimientos específicos, lo que me permite desarrollar soluciones personalizadas que satisfacen las necesidades y objetivos de cada proyecto.